【裁判字號】    99,聲再,210
【裁判日期】    990915
【裁判案由】    聲請再審
【裁判全文】
臺灣高等法院臺中分院刑事裁定         99年度聲再字第210號
再審聲請人
即受判決人  甲○○
上列聲請人因業務過失致死案件，對於本院99年度交上訴字第23
4號中華民國99年5月10日確定判決（臺灣臺中地方法院98年度交
訴字第246號、臺灣臺中地方法院檢察署98年度偵字第14953號）
，聲請再審，本院裁定如下：
    主  文
再審之聲請駁回。
    理  由
一、聲請意旨略以：（一）再審聲請人即受判決人甲○○於案發
    當時雖屬轉彎車輛，然依照片及肇事場圖以觀，聲請人之車
    輛已轉彎完成，被害人機車再從後方撞擊聲請人之車輛，則
    聲請人之車輛既已完成轉彎，即屬直行車輛，從而本案車禍
    之發生，應係被害人未注意車前狀況，實難完全歸責於聲請
    人。原確定未斟斟前開聲請人之車輛已完成轉彎之事實，應
    屬已存在之證據而未予斟酌之違法。（二）聲請人之僱用人
    已於本案審理中與被害人家屬和解，聲請人雖未列名於和解
    書上，但依和解書第3項之內容記載「含刑事拋棄權」，而
    本案只有聲請人有刑事追訴之問題，僱用人並無刑事之問題
    ，此為被害人家屬所明知之問題；且聲請之僱用人所以願與
    被害人家屬和解，實因民法僱用人應就行為人之行為負連帶
    責任所致，足見其亦有與聲請人和解之意思；則被害人於和
    解書上已有不追究刑事罪責之意思，卻於刑案一再要求聲請
    人和解，否則不原諒聲請人，是否有悖於誠信，實有斟酌餘
    地。本案和解書為原確定判決之法院所知悉，但未究明和解
    書上刑事拋棄權之記載，亦屬已存在之證據而未予斟酌之違
    法。爰依刑事訴訟法第420條第1項第6款規定聲請再審。
二、查刑事訴訟法第413條第1項第6款（按即現行法第420條第1
    項第6款）所謂確實之新證據，係指該項證據，事實審法院
    於判決前因未經發見，不及調查斟酌，至其後始行發見者而
    言，若判決前已經當事人提出或聲請調查之證據，經原法院
    捨棄不採者，即非該條款所謂發見之新證據，不得據為聲請
    再審之原因（最高法院28年抗字第8號判例參照）。本件聲
    請人所主張之前開事項，已經原確定判決加以調查，並認定
    聲請人未依交通法規於交岔口暫停，讓騎機車之被害人先行
    即貿然右轉，致被害人因而發生車禍死亡，而有過失，而應
    負過失致人於死罪責；另就聲請人所主張之和解書效力問題
    ，亦於理由中詳加敘明被害人家屬未表示對聲請人不追究刑
    事責任（以上見原確定判決理由二之(二)之1至3），足認聲請
    人所主張之前開事由殊與新證據之意義不符，自難認為有再
    審之理由，應依同法第434條第1項裁定如主文。
中    華    民    國    99    年    9    月     15    日
            刑事第七庭   審判長法  官 林 榮 龍
                               法  官 李 秋 娟
                               法  官 黃 仁 松
以上正本證明與原本無異。
如不服本裁定，應於裁定送達後五日內向本院提出抗告狀（須附
繕本）。
                               書記官 鄧 智 惠
中    華    民    國    99    年    9     月    16    日

司法院資訊處製作；財團法人民間司法改革基金會備份。
